【裁判字號】    97,交訴,1
【裁判日期】    970131
【裁判案由】    業務過失致死
【裁判全文】
臺灣屏東地方法院刑事判決               97年度交訴字第1號
公  訴  人  臺灣屏東地方法院檢察署檢察官
被      告  甲○○
上列被告因業務過失致死案件，經檢察官提起公訴（96年度偵字
第7634號），被告於本院準備程序中就被訴事實為有罪之陳述，
經本院合議庭裁定由受命法官獨任進行簡式審判程序，本院判決
如下：
    主  文
甲○○犯業務過失致人於死罪，處有期徒刑捌月，緩刑參年，並
應向公庫支付新臺幣伍萬元。
    事  實
一、甲○○考領有普通大貨車駕駛執照，係永烘牧場僱用之司機
    ，為從事駕駛業務之人，於民國96年8 月12日凌晨1 時許，
    駕駛車牌號碼545 —RL自大貨車，沿屏東縣萬丹鄉○○村○
    ○路由東往西往高雄方向行駛，途經該路與萬新路之交岔路
    口時，本應注意行經閃光黃燈之交岔路口，應減速接近，注
    意安全，小心通過，及注意車前狀況，隨時採取必要之安全
    措施。且依當時天候雨、夜間有照明、路面濕潤，但無缺陷
    、無障礙物之情況，並無不能注意之情事，竟疏未注意及此
    ，而貿然通過該交岔路口，適鄧文己無照騎乘車牌號碼PKB
    —420 號重機車，沿屏東縣萬丹鄉○○村○○路由南往北方
    向行駛，亦疏未注意支線道車應讓幹線道車先行，在上述交
    岔路口，甲○○所駕自大貨車前端擦撞鄧文己所騎機車右側
    車身，鄧文己因而人車倒地，經送醫急救後，仍因頭部外傷
    併左側硬腦膜下出血、顱底骨骨折、胸、腹部挫傷出血，於
    同日6 時46分許不治死亡，甲○○於有偵查權限之警方據報
    前往現場處理尚不知何人肇事時，主動向警方坦承肇事並自
    願接受裁判。
二、案經屏東縣警察局屏東分局報請臺灣屏東地方法院檢察署囑
    託臺灣高雄地方法院檢察署相驗後，由臺灣屏東地方法院檢
    察署檢察官簽分偵查起訴。
    理  由
一、本件被告甲○○所犯係死刑、無期徒刑、最輕本刑為3 年以
    上有期徒刑以外之罪，其於本院準備程序中就被訴事實為有
    罪之陳述，經法官告知被告簡式審判程序之旨，並聽取公訴
    人、被告之意見後，由本院合議庭依刑事訴訟法第273 條之
    1 第1 項規定，裁定由受命法官獨任進行簡式審判程序，先
    予敘明。
二、訊據被告對於上開時地駕車肇事致被害人鄧文己死亡之事實
    供承不諱，並有道路交通事故現場圖、道路交通事故調查報
    告表(一)(二)、現場照片在卷可稽。又被害人確因本件車禍，受
    有頭部外傷併左側硬腦膜下出血、顱底骨骨折、胸腹部挫傷
    出血之傷害，經送醫後仍不治死亡之事實，亦經臺灣屏東地
    方法院檢察署檢察官督同法醫師相驗屬實，有相驗筆錄、相
    驗屍體證明書、鑑定驗斷書附卷可憑。按閃光黃燈表示「警
    告」，車輛應減速接近，注意安全，小心通過，道路交通標
    誌標線號誌設置規則第211 條第1 項第1 款定有明文；又汽
    車行駛時，駕駛人應注意車前狀況，並隨時採取必要之安全
    措施，道路交通安全規則第94條第3 項亦定有明文。本件被
    告考領有普通大貨車駕駛執照，自應注意上開規定，依當時
    天候雨、夜間有照明、路面濕潤，但無缺陷、無障礙物之情
    況【道路交通事故調查報告表(一)可稽】，又無不能注意之情
    事，竟疏未注意，貿然通過上開路口，致肇致本件車禍，被
    告自應負過失責任。又本件經送請臺灣省高屏澎區車輛行車
    事故鑑定委員會鑑定結果，亦認定「被告駕駛大貨車行經閃
    光黃燈岔路口未減速注意車前狀況為肇事次因」，有該委員
    會高屏澎區960740號鑑定通知書附卷可稽。再被告之過失行
    為與被害人之死亡間，有相當因果關係。至被害人雖亦有支
    線道車未讓幹線道車先行之疏失，然此並不能解免被告過失
    罪責。綜上，被告自白核與事實相符，應堪信採。事證明確
    ，被告犯行洵堪認定。
三、核被告所為，係犯刑法第276 條第2 項之業務過失致死罪。
    被告於肇事後停留現場，於員警據報前往現場處理，尚不知
    何人肇事時，向處理警員坦承肇事並自願接受裁判，有屏東
    縣警察局道路交通事故肇事人自首情形紀錄表附卷可參，爰
    依修正前刑法第62條前段規定減輕其刑。審酌被告因一時過
    失駕車肇事致人死亡，造成被害人家屬精神上之痛苦，惟念
    其素行尚可，事後坦認犯行，態度良好，並已與被害人家屬
    達成民事和解，有和解書1 份附卷足佐，及被害人就本件車
    禍之發生亦有疏失等一切情狀，量處如主文所示之刑。又被
    告未曾因故意犯罪受有期徒刑以上刑之宣告（前於82年間因
    過失致死罪，經判處有期徒刑1 年，緩刑2 年，緩刑期滿，
    緩刑宣告未經撤銷，刑之宣告失其效力），有臺灣高等法院
    被告前案紀錄表附卷可稽，其因一時過失致罹刑章，經此偵
    審程序並有期徒刑之宣告，當知所警惕，而無再犯之虞，本
    院因認對被告所宣告之刑，以暫不執行為適當，爰予宣告緩
    刑3 年，用啟自新。另考量被告前已有過失致死前科紀錄，
    此次又再因駕車過失致人於死，雖已與被害人家屬達成民事
    和解，但為促其駕駛更為謹慎，令向公庫支付新臺幣5 萬元
    。
據上論斷，應依刑事訴訟法第273 條之1 第1 項、第299 條第1
項前段，刑法第276 條第2 項、第62條前段、第74條第1 項第1
款、第2 項第4 款，判決如主文。
本案經檢察官陳俊宏到庭執行職務。
中    華    民    國    97    年    1     月    31    日
                      交通法庭  法  官  趙家光
以上正本證明與原本無異。
如不服本判決應於收受本判決送達後十日內向本院提出上訴書狀，
其未敘述上訴理由者，並得於提起上訴後十日內向本院補提理由
書狀（均須按他造當事人之人數附繕本）「切勿逕送上級法院」
中    華    民    國    97    年    1     月    31    日
                                書記官  陳勃諺
附錄本案論罪科刑法條：
中華民國刑法第276條第2項
從事業務之人，因業務上之過失犯前項之罪者，處5 年以下有期
徒刑或拘役，得併科3 千元以下罰金。


司法院資訊處製作；財團法人民間司法改革基金會備份。
